臺灣新竹地方法院刑事判決
111年度易字第74號
公  訴  人  臺灣新竹地方檢察署檢察官
被      告  陳昌明




上列被告因竊盜案件，經檢察官提起公訴（110年度偵字第14103
號），被告於本院準備程序中，就被訴事實為有罪之陳述，經本
院告知簡式審判程序意旨，並聽取公訴人及被告之意見後，本院
裁定依簡式審判程序審理，並判決如下：
    主      文
陳昌明共同攜帶兇器竊盜，累犯，處有期徒刑玖月。未扣案之犯
罪所得價值新臺幣陸萬伍仟貳佰伍拾元之電纜線沒收，於全部或
一部不能沒收或不宜執行沒收時，追徵其價額。
    事實及理由
一、本件犯罪事實及證據，除證據部分應補充「請購（請款）單
    影本2份（見偵卷第10頁、第12頁）」、「被告陳昌明於本
    院審理時之自白（見本院卷第79頁）」外，餘均引用檢察官
    起訴書之記載（如附件）。
二、論罪科刑： 
  ㈠核被告陳昌明所為，係犯刑法第321條第1項第3款之攜帶兇器
    竊盜罪。
  ㈡被告與真實姓名年籍不詳綽號「阿文」之成年人就上開犯行
    ，有犯意之聯絡及行為之分擔，應論以刑法第28條之共同正
    犯。
  ㈢查被告前①因違反毒品危害防制條例案件，經本院以104年度
    審訴字第392號判決處有期徒刑10月並確定；②又因違反毒品
    危害防制條例案件，經本院以105年度審訴字第90號、第257
    號判決處有期徒刑8月（共4罪）、5月（共4罪），分別應執
    行有期徒刑1年10月、1年2月並確定，再經本院以105年度聲
    字第1338號裁定應執行有期徒刑2年8月並確定。①②案件接續
    執行，於民國108年6月4日因縮短刑期假釋出監，迄至108年
    9月1日縮刑期滿假釋未經撤銷視為執行完畢等情，有臺灣高
    等法院被告前案紀錄表1份在卷可考。詎其又於受有期徒刑
    執行完畢後，5年以內故意再犯本件有期徒刑以上之罪，為
    累犯，且本院認本件加重最低本刑並無罪刑不相當之情形，
    爰依刑法第47條第1項之規定，加重其刑。
　㈣爰以行為人之責任為基礎，審酌被告已有竊盜前案紀錄，有
    臺灣高等法院被告前案紀錄表1份在卷足參，詎猶不知悔改
    ，再犯本案竊盜犯行，顯然並未記取教訓，欠缺尊重他人財
    產法益之觀念，造成他人財產損失，危害社會治安，法治觀
    念偏差，所為實不足取；惟念被告坦認犯行之犯後態度，衡
    以被告所竊取財物之價值，並考量其犯罪之動機、目的、手
    段，暨其自述國中畢業之智識程度及普通之經濟狀況（見本
    院卷第79頁至第80頁）等一切情狀，量處如主文所示之刑。
三、沒收部分： 
　㈠按犯罪所得之沒收或追徵，在於剝奪犯罪行為人之實際犯罪
    所得，使其不能坐享犯罪之成果，以杜絕犯罪誘因。2人以
    上共同犯罪，關於犯罪所得之沒收或追徵，應就各人所分得
    者為之，所謂各人「所分得」之數，係指各人「對犯罪所得
    有事實上之處分權限」而言。各共同正犯有無犯罪所得、所
    得多寡，法院應視具體個案之實際情形，綜合卷證資料及調
    查結果而為認定。　　
　㈡經查，被告本件實際分得之犯罪所得為所竊取之電纜線之一
    半，業經被告於警詢時及本院審理時陳述明確（見偵卷第6
    頁、本院卷第79頁），即為價值新臺幣（下同）65,250元之
    電纜線（計算式：130,500元÷2＝65,250元）。上開犯罪所得
    雖未扣案，仍應依刑法第38條之1第1項前段、第3項規定，
    宣告沒收，並於全部或一部不能沒收或不宜執行沒收時，追
    徵其價額。
　㈢至供本件犯罪所用之破壞剪1把，並未扣案，且無積極證據證
    明為被告所有，爰不予宣告沒收。
據上論斷，應依刑事訴訟法第273條之1第1項、第299條第1項前
段、第310條之2、第454條第2項，判決如主文。
本案經檢察官劉晏如提起公訴，檢察官黃翊雯到庭執行職務。
中　　華　　民　　國　　111 　年　　4 　　月　　15　　日
                  刑事第四庭    法  官  郭哲宏
以上正本證明與原本無異。
如不服本判決應於收受本判決後20日內向本院提出上訴書狀，上
訴書狀應敘述具體理由。上訴書狀未敘述上訴理由者，應於上訴
期間屆滿後20日內補提理由書狀於本院(均須按他造當事人之人
數附繕本 )「切勿逕送上級法院」。 
中　　華　　民　　國　　111 　年　　4 　　月　　15　　日
                                書記官  戴筑芸
附錄本件論罪法條：
中華民國刑法第321條
犯前條第1項、第2項之罪而有下列情形之一者，處6月以上5年以
下有期徒刑，得併科50萬元以下罰金：
一、侵入住宅或有人居住之建築物、船艦或隱匿其內而犯之。
二、毀越門窗、牆垣或其他安全設備而犯之。
三、攜帶兇器而犯之。
四、結夥三人以上而犯之。
五、乘火災、水災或其他災害之際而犯之。
六、在車站、港埠、航空站或其他供水、陸、空公眾運輸之舟、
    車、航空機內而犯之。
前項之未遂犯罰之。
附件：
臺灣新竹地方檢察署檢察官起訴書
                                    110年度偵字第14103號
　　被　　　告　陳昌明　男　42歲（民國00年0月00日生）
　　　　　　　　　　　　住新竹縣○○市○○○街000巷00弄
　　　　　　　　　　　　　00號
                        （另案在法務部○○○○○○○執行
　　　　　　　　　　　　  中）
　　　　　　　　　　　　國民身分證統一編號：Z000000000號
上列被告因竊盜案件，業經偵查終結，認應提起公訴，茲將犯罪
事實及證據並所犯法條分敘如下：
        犯罪事實
一、陳昌明前因施用毒品案件，經臺灣新竹地方法院以104年度
    審訴字第392號判決判處有期徒刑10月確定，與其他被判處
    之有期徒刑接續執行後，於民國108年6月4日假釋出監付保
    護管束，並於108年9月1日保護管束期滿未經撤銷假釋，其
    未執行之刑，以已執行完畢論。詎猶不知悔改，與真實姓名
    年籍不詳綽號「阿文」之人共同意圖為自己不法之所有，基
    於竊盜之犯意聯絡，於110年6月29日23時46分許，趁無人注
    意之際，侵入新竹縣○○市○○路000號廠房，持客觀上足對人
    生命、身體、安全構成威脅而具有危險性之破壞剪（未扣案
    ），竊取陳進雄所有價值共計新臺幣13萬500元之電纜線，
    得手後旋駕駛車牌號碼000-0000號自用小客車離開現場。嗣
    陳進雄發現上述物品遭竊而報警，始循線查悉上情。
二、案經陳進雄訴由新竹縣政府警察局竹北分局報告偵辦。
        證據並所犯法條
一、證據清單及待證事實：
編號 證據名稱 待證事實  ㈠ 被告陳昌明於警詢及本署偵查中之自白 坦承全部犯罪事實。  ㈡ 證人即告訴人陳進雄於警詢時之證述 證明全部犯罪事實。  ㈢ 佳揚水電工程行工程估價單、立峰電業配管工程行估價單、車輛詳細資料報表各1份、現場及監視器畫面照片18張 佐證上開犯罪事實。 
二、核被告所為，係犯刑法第321條第1項第3款之加重竊盜罪嫌
    。被告與「阿文」就上開竊盜犯行間，有犯意聯絡及行為分擔
    ，請論以共同正犯。又被告曾有犯罪事實欄所載之科刑執行情
    形，有本署刑案資料查註紀錄表1份附卷可參，其於有期徒刑執
    行完畢後，5年內故意再犯本案有期徒刑以上之罪，為累犯，請
    參照大法官會議釋字第775號解釋意旨，審酌是否依刑法第47
    條第1項規定加重其刑。至被告犯罪所得之物，請依刑法第3
    8條之1第1項宣告沒收之或追徵其價額。
三、依刑事訴訟法第251條第1項提起公訴。
　　此　致
臺灣新竹地方法院
中　　華　　民　　國　 110　　年　　12　　月　　26　　日
　　　　　　　　　　　　　　  檢  察  官　劉晏如　
本件證明與原本無異
中　　華　　民　　國　 111　　年　　1 　　月　　3 　　日
                              書　記　官  許立青